臺灣桃園地方法院刑事判決　　　　　　　　　　　　　九十年度交易字第五五九號
　　公　訴　人　臺灣桃園地方法院檢察署檢察官
　　被　　　告　乙○○
　　選任辯護人　陳萬發律師
右列被告因傷害等案件，經檢察官提起公訴（九十年度偵字第一三六九五號），本院
判決如左：
    主  文
乙○○被訴妨害公眾往來安全罪部分無罪。
被訴傷害部分公訴不受理。
    理  由
一、公訴意旨略以：被告乙○○於民國九十年八月十七日晚上，駕駛車牌號碼三Ｌ─
    七一七二號自用小客車，沿國道一號高速公路，由北往南行駛。是日晚間七時四
    十分許，行經該路南向五十二公里處中內車道，欲變換車道至中外車道。此時，
    適有告訴人甲○○所駕駛之車牌號碼ＡＧ─七一六號營業大客車行駛於同向中外
    車道，以二車太靠近為由，閃爍大燈示意被告莫超車，被告乃將車輛駛回原車道
    後，再變換至與告訴人所駛車輛同車道之後方。惟被告不滿告訴人駕車在前不斷
    剎車，有使其追撞前車挑釁之意，乃竟基於傷害告訴人之犯意，不顧當時交通擁
    擠車流輛多及路面濕滑，隨意於車道內停車將造成陸路公眾往來之危險，超車於
    告訴人所駕營業大客車前方後，停車於中外車道上，下車打開營業大客車車門，
    向告訴人臉部毆打一拳，致告訴人受有臉部裂傷之傷害。被告見告訴人受傷後，
    始駕車離去，因認被告涉有刑法第一百八十五條第一項之妨害公眾往來安全罪嫌
    及第二百七十七條第一項之傷害罪嫌。
二、無罪部分：
（一）按犯罪事實應依證據認定之，無證據不得推定其犯罪事實。又不能證明被告犯
      罪者，應諭知無罪之判決，刑事訴訟法第一百五十四條、第三百零一條第一項
      分別定有明文。次按，事實之認定，應憑證據，如未能發現相當證據，或證據
      不足以證明，自不能以推測或擬制之方法，為裁判基礎；又認定犯罪事實，所
      憑之證據，無論直接或間接證據，其為訴訟上之證明，須於通常一般之人均不
      致有所懷疑，而得確信其為真實之程度者，始得據之為有罪之認定，倘其證明
      尚未達到此一程度，而有合理性懷疑之存在時，即無從為有罪之認定；再告訴
      人之告訴，本以使被告受刑事訴追為目的，故其陳述是否與事實相符，自應調
      查其他證據，以資審認，苟其所為攻擊之詞，尚有瑕疵，則在此瑕疵未予究明
      以前，即不能遽採為斷罪之基礎，最高法院分別著有四十年台上字第八六號、
      七十六年台上字第四九八六號、六十九年台上字第一五三一號判決可資參照。
      再按，刑法第一百八十五條第一項之罪，須行為人主觀上具有損壞、壅塞陸路
      、水路、橋樑或其他公眾往來之設備或以他法使供公眾交通之設備喪失其效用
      之故意，且認識其行為所生之結果將足生交通往來危險之虞為其構成要件；又
      刑法第一百八十五條第一項所謂「壅塞陸路」，致生往來之危險，係以有形之
      障礙物，截斷或杜絕公眾往來之設備而言，且須達於與損壞同等程度者始足當
      之，至於「以他法致生往來之危險」，亦須達於上揭之程度，自不待言。
（二）公訴人認被告涉犯刑法第一百八十五條第一項之妨害公眾往來安全罪嫌，無非
      係以被告坦承有於前揭時、地，以車擋下告訴人所駕車輛之行為，並經告訴人
      指訴綦詳為其主要論據。訊據被告則堅決否認有何妨害公眾往來安全罪之犯行
      ，辯稱：當時塞車，是趁停車時下車找告訴人理論等語。經查：
    １、被告於前揭日時，駕車行駛於國道一號高速公路南下路段之之中內車道，因
        欲變換車道而遭駕車行駛於同向路段中外車道之告訴人以閃燈警示，被告乃
        駛回原車道，嗣告訴人所駕之車輛超前後，告訴人再變換至中外車道，此際
        因當時高速公路上之車流量大，告訴人之車輛乃時而走走停停，被告誤以為
        告訴人係故意以此方式向其挑釁，因而利用外側車道超車行駛於告訴人之車
        前，於車停之際，下車打開告訴人之車門，向告訴人毆打一拳等情，業據告
        訴人迭於警、偵訊及本院審理中指訴在卷，其中除告訴人稱：係因當日車流
        量大致走走停停，而非故意多次踩踏剎車挑釁被告乙節，與被告主觀上認知
        不同外，其餘均與被告所供陳之情大致相符，足認被告將告訴人所駕車輛攔
        阻於高速公路之車道上，乃起因於與告訴人間就超車所生之糾紛，而停車欲
        與告訴人理論，且停車之時甚短，於毆打告訴人後迅即駕車離去，應認其主
        觀上尚不具有損壞、壅塞陸路、水路、橋樑或其他公眾往來之設備或以他法
        使供公眾交通之設備喪失其效用之故意，是被告不具刑法第一百八十五條第
        一項之主觀構成要件。
    ２、案發之時係九十年八月十七日之晚間七時四十分許，適逢週休二日前之下班
        時，因而當時高速公路上之車流量極大，車輛之行進走走停停，此亦據告訴
        人於偵查中及本院審理中陳稱明確（參見台灣桃園地方法院檢察署九十年度
        偵字第一三九六五號偵查卷第十九頁及本院九十年十二月六日訊問筆錄），
        告訴人於警訊中雖曾指訴：被告係以緊急剎車之方式停車云云，惟按告訴人
        於遭受被告不理性之行為對待後，因心情激動尚未平復，對於事物之認知略
        有偏頗，此乃情所難免，然告訴人於嗣後之偵、審中，即與被告和解之前、
        後均為上開：當日車流量大等之陳述，始與事實相符，至為顯明，是被告辯
        稱：其係趁塞車之際下車找告訴人理論等語，即屬信而有據，本院因認被告
        之行為尚未達於等同於毀損或壅塞陸路之程度。
    ３、又案發地雖屬高速公路，惟依被告行為時塞車之情以觀，實與一般道路無異
        ，不僅往來之車輛無從高速行駛，甚且時走時停，依告訴人之說法：當時速
        度只是輪子轉動，可走可停（參見本院上開訊問筆錄），則依通常觀念亦難
        認為有發生妨害公眾往來安全之可能，被告雖有停車於高速公路之事實，亦
        未致生往來之危險。
      綜上，此部分不能證明被告犯罪，此外復查無其他積極證據足認被告確有公訴
      人所指之犯行，揆諸上開說明，應為無罪之諭知。
三、公訴不受理部分：
（一）按告訴乃論之罪，告訴人於第一審辯論終結前得撤回其告訴，又告訴經撤回者
      ，法院應諭知不受理之判決，刑事訴訟法第二百三十八條第一項、第三百零三
      條第三款定有明文。
（二）本件被告被訴另涉犯刑法第二百七十七條第一項之傷害罪嫌，惟查此項罪名依
      同法第二百八十七條前段之規定，須告訴乃論，茲據告訴人具狀聲請撤回告訴
      ，有撤回告訴狀及和解書各一份在卷可憑，依照前開法條之規定，本件爰諭知
      不受理之判決。
據上論斷，應依刑事訴訟法第三百零一條第一項、第三百零三條第三款，判決如主文
。
本案經張春暉檢察官到庭執行職務。
中      華      民      國    九十一    年      五      月    三十一    日
                                臺灣桃園地方法院交通法庭
                                    審判長法  官   吳爭奇
                                          法  官   胡芷瑜
                  法  官   范明達
右正本證明與原本無異。
如不服本判決，應於判決送達後十日內向本院提出上訴狀( 應附繕本 )，上訴於
臺灣高等法院。
                                          書記官   孫立文
中        華        民        國   九十一   年   六   月    十    日
